臺灣高等法院高雄分院刑事判決　　　　 94年度上易字第433號
上　訴　人　臺灣高雄地方法院檢察署檢察官
被　　　告　丁○○
上列上訴人因被告竊盜案件，不服臺灣高雄地方法院94年度易字
第327 號中華民國94年5 月31日第一審判決（起訴案號：臺灣高
雄地方法院檢察署93年度偵字第25240 號、94年度偵字第3078號
），提起上訴，本院依簡式審判程序判決如下：
     主  文
原判決撤銷。
丁○○共同連續攜帶兇器毀越安全設備竊盜，處有期徒刑壹年陸
月。扣案之大型鐵剪壹把沒收。
     事  實
一、丁○○與楊士賢（另經臺灣高雄地方法院檢察署檢察官以93
    年度偵字第25240 號為緩起訴處分）意圖為自己不法所有之
    概括犯意聯絡，先後於附表所示時、地，先由2 人或委同不
    知情之蔡仲義、高神助及邱劍煌等人，至租車行承租交通工
    具準備供代步及搬運贓物之用，隨即由楊士賢或丁○○駕駛
    至如同表所示車體工廠外，由楊士賢在外把風之方式，丁○
    ○則持其所有客觀上對於人之生命、身體及安全構成威脅、
    可供兇器使用之大鐵剪1 把剪斷工廠鐵條並破窗而入（毀損
    部分未據告訴），或直接翻越工廠外圍牆垣或由工廠後門侵
    入之方式進入上開廠內，並以前開鐵剪剪斷綑綁輪胎之鐵鍊
    （毀損部分未據告訴），而竊取如同附表所示輪胎得手，得
    手後即載往高雄縣路竹鄉○○路吳萬章所經營「強輪輪胎行
    」及高雄縣彌陀鄉○○○路250 號李允條所經營「允大汽車
    廠」（吳萬章、李允條所涉贓物罪嫌另由檢察官依法處理）
    ，經警於93年12月14日8 時10分許，在高雄縣彌陀鄉○○○
    路250 號「允大輪胎行」當場查獲，並扣得大鐵剪一把及失
    竊輪胎67條，始知上情。
二、案經高雄市政府警察局移請臺灣高雄地方法院檢察署檢察官
    偵查起訴。
     理  由
一、上開事實業據被告丁○○於偵查中、原審及本院坦承不諱，
    並有被害人甲○○、乙○○及翁育儀等人（附表編號4 至6
    部分）於警詢中指述工廠輪胎遭竊及損失狀況等情綦詳（見
    94年度偵字第3078號偵查卷，第63,104,110頁以下），共同
    被告楊士賢於偵查中亦供述與被告丁○○共同參與行竊犯行
    （見93年度偵字第25240 卷第15頁），另證人李允條、吳萬
    章2 人於警詢、偵查中均供稱確有自丁○○處收購輪胎等情
    明確（見94年度偵字第3078號卷，第44,49 頁以下；93年度
    偵字第25240 卷第14頁），證人即不知情之蔡仲義、高神助
    、邱劍煌等人於警詢中供述確有為被告租用前開車輛無訛（
    見94年度偵字第3078號卷第30頁以下）。此外，復有贓物領
    據1 紙、共同被告楊士賢等人承租休旅車供搬運贓物之汽車
    租賃契約書13件及現場查獲相片附卷足參（見94年度偵字第
    3078卷第69,150, 176 頁以下），及作案工具大鐵剪1 支扣
    案可佐，足見被告之自白與事實相符，自得採為認定被告犯
    罪之依據。綜上所述，本件事證明確，被告之犯行，堪以認
    定。
二、按刑法第321 條第1 項第2 款之毀越門扇，係指毀損或踰越
    他人建築物之大門而言，窗戶係屬該款所謂之其他安全設備
    （最高法院91年度台上字4354號意旨可參）。又按刑法第
    321 條第1 項第3 款之攜帶兇器竊盜罪，係以行為人攜帶兇
    器竊盜為其加重條件，此所謂兇器，其種類並無限制，凡客
    觀上足對人之生命、身體、安全構成威脅，具有危險性之兇
    器均屬之（最高法院79年台上字第5253號判例參照）。查扣
    案之大剪刀1 支，均足以拆解鐵鍊，堪認質地堅硬，依社會
    一般觀念均足以對人之生命、身體安全構成威脅，在客觀上
    顯然具有危險性，應屬兇器。是核被告如附表編號1 至2 犯
    行，係犯刑法第321 條第1 項第3 、2 款之攜帶兇器踰越牆
    垣竊盜罪；同附表編號5 、6 剪斷鐵條破窗而入犯行，係犯
    同條項第3 、2 款之攜帶兇器毀越安全設備竊盜罪，同附表
    編號3 、4 犯行，係犯同條項第3 款之攜帶兇器竊盜罪。公
    訴意旨未認定被告踰越牆垣及毀越安全設備之行為，惟刑法
    第321 條第1 項所列各款之情形，僅為竊盜罪之加重條件，
    本院自得併予審酌。被告與楊士賢就上開竊盜犯行，有犯意
    聯絡及行為分擔，為共同正犯。被告先後多次竊盜犯行，時
    間緊接、手法相同，所犯係構成要件相同之罪，顯係基於概
    括犯意反覆為之，為連續犯，依刑法第56條規定，論以一重
    攜帶兇器、毀越安全設備竊盜罪。
三、原審予以被告論科，固非無見，惟查：(一)被告所竊取之輪胎
    上百條，價值近百萬元，對被害人所造成之損害至鉅，而原
    審僅量處被告有期徒刑9 月，量刑顯係過輕不當，自有未合
    。(二)被告竊取附表一編號3 名盛實業公司所有之輪胎共計16
    條，已據被害人歐百淨於警訊供述明確，而原判決認被告所
    竊盜附表編號3 之輪胎為20條即有認定事實違誤之失，亦有
    未合。(三)被告附表編號3 之犯行，係由車體廠後門侵入竊取
    輪胎，業據同案被告楊士賢於警訊供述明確（見楊士賢93年
    12月14日警訊筆錄），而原判決認被告附表編號3 係翻越工
    廠牆垣入內行竊，亦有未洽。(四)被告附表編號1 之犯行，係
    竊取20條輪胎，已據被告於本院審理中供明明確，而原判決
    認被告此部分竊取之輪胎為12條，亦有可議。公訴人上訴意
    旨，執前開(一)情詞，指摘原判決不當，為有理由，及原判決
    有上述(二)(三)(四)可議，自應由本院將原判決撤銷改判。審酌被
    告正值盛年，不思正途營生，竟竊取他人財物，所竊取贓物
    輪胎數量上百條，價值不少，對上述被害人所造成之損害甚
    鉅，增加正當營業成本，且多數受害人未能追復領回財物，
    所為均影響社會治安及被害人財產權益，惟念及被告犯後均
    坦承犯行等一切情狀，量處如主文第2 項所示之刑。至扣案
    之大型鐵剪1 支，係被告丁○○所有，供其本件犯罪所用之
    物，業據被告供述在卷，依刑法第38條第1 項第2 款規定，
    併予宣告沒收。
據上論斷，應依刑事訴訟法第369 條第1 項前段、第364 條、第
299 條第1 項前段，第273 條之1 第1 項、刑法第28條、第56
條、第321 條第1 項第2 款、第3 款、第38條第1 項第2 款，判
決如主文。
本案經檢察官彭南雄到庭執行職務。
中　　華　　民　　國　　94　　年　　8 　　月　　18　　日
                  刑事第三庭    審判長法  官  周賢銳
                                      法  官  黃仁松
                                      法  官  謝宏宗
以上正本證明與原本無異。
本判決不得上訴。
中　　華　　民　　國　　94　　年　　8 　　月　　22　　日
　        　　　　　　　　　　　書   記   官  賴梅琴
附錄本判決論罪科刑法條：
中華民國刑法第321條第1項第2款、第3款
犯竊盜罪而有左列情形之一者，處6 月以上、5 年以下有期徒刑
：
一  於夜間侵入住宅或有人居住之建築物、船艦或隱匿其內而犯
    之者。
二  毀越門扇、牆垣或其他安全設備而犯之者。
三  攜帶兇器而犯之者。
四  結夥三人以上而犯之者。
五  乘火災、水災或其他災害之際而犯之者。
六  在車站或埠頭而犯之者。
前項之未遂犯罰之。
附表：
┌─┬───────┬──────────────┬──────┬────────┐
│編│竊取時間及地點│行為態樣及被害人財物　　　　│所竊財物　　│備註　　　　　　│
├─┼───────┼──────────────┼──────┼────────┤
│　│於93年8 月22日│(1)由楊士賢至高雄市○○○路3 │韓國製大客車│將所竊輪胎載往高│
│1 │凌晨某時許，在│號名倡租車行，承租車牌號碼  │輪胎20條（型│雄縣路竹鄉○○路│
│　│雲林縣二崙鄉祥│1012－KQ號之9 人座休旅車1 輛│號315 號）價│「強輪輪胎行」以│
│　│伊汽車保養廠（│，並由楊士賢與丁○○分別駕駛│值約3萬元   │新台幣（下同）6 │
│　│負責人丙○○　│ 至前開處所                 │            │萬元之代價販售於│
│　│　            │(2)由楊士賢在外把風，丁○○越│            │吳萬章（贓物犯行│
│　│　            │過工廠牆垣，持客觀上足以威脅│            │另由檢察官處理）│
│　│　            │人之生命身體安全之大剪刀1 把│            │，所得由2 人朋分│
│　│　            │剪斷綑綁輪胎之鐵鍊          │            │，花用殆盡      │
│  │              │                            │            │                │
├─┼───────┼──────────────┼──────┼────────┤
│　│93年9 月14日凌│(1)同上，承租車輛更為車牌號碼│再製輪胎14條│同上，所得贓款為│
│2 │晨某時許，在臺│  3340－ZK號之9 人座休旅車1 │（型號1100號│2萬餘元         │
│　│南縣新化鎮混土│  輛                        │）          │                │
│　│廠旁　　      │(2)同上編號一(2)              │            │                │
├─┼───────┼──────────────┼──────┼────────┤
│　│93年9 月21日凌│(1)同上編號二(1)              │大客車輪胎16│同上，所得贓款為│                │
│3 │晨某時許，在臺│(2)同上編號一(2)方式，但由車體│條（米奇林牌│9萬元           │
│　│南縣仁德鄉名盛│廠後門侵入竊取輪胎          │型號295 號）│                │
│　│實業公司（負責│                            │價值51萬144 │                │
│  │人歐百淨）    │                            │元          │                │
├─┼───────┼──────────────┼──────┼────────┤
│　│93年11月3 日凌│(1)於93年11月2 日委由不知情蔡│內攙尼龍繩大│同上，所得贓款為│
│4 │晨某時許，在高│仲義，至高雄市○○○路511號 │客車輪胎12條│3萬元           │
│　│雄縣阿蓮鄉崗山│「太翊租車行」，承租車牌號碼│（型號1100號│                │
│　│村崗山路5之3  │S8－8597號之9 人座休旅車1 輛│）價值約7 萬│                │
│　│號翁育儀所經營│，並由楊士賢與丁○○分別駕駛│元          │                │
│　│之「高馬通運公│至前開處所                  │            │                │
│  │司」保養廠內  │(2)由楊士賢在外把風，丁○○則│            │                │
│  │              │  進入廠區，持客觀上足以威脅│            │                │
│  │              │  人之生命身體安全之大剪刀1 │            │                │
│  │              │  把剪斷綑綁輪胎之鐵鍊      │            │                │
├─┼───────┼──────────────┼──────┼────────┤
│　│93年11月27日凌│(1)於93年11月25日，由丁○○與│大客車輪胎20│將所竊輪胎載往高│
│5 │晨某時許，在高│不知情之高神助，前往「太翊租│條（固特異牌│中正東路250 號「│
│　│雄縣路竹鄉中山│車行」承租車牌號碼S8－8579號│型號1100號16│允大汽車廠」以8 │
│　│路823 號乙○○│之9 人座廂行車1 輛，並由蘇中│條及型號1000│萬元之代價販售李│
│　│所經營之「固特│和搭載楊士賢前往前開處      │號4條）價值 │允條（贓物犯行另│
│　│異輪胎行」內  │(2)由楊士賢在外把風，丁○○持│16萬8,000元 │由檢察官處理），│
│　│　　          │客觀上足以威脅人之生命身體安│            │所得由2 人朋分，│
│　│　　　　　　　│全之大鐵剪1 把，剪斷鐵窗後進│            │花用殆盡        │
│　│　　　　　　　│入廠內，並剪斷綑綁輪胎之鐵鍊│            │                │
├─┼───────┼──────────────┼──────┼────────┤
│6 │93年12月14日凌│(1)於93年12月12日下午4 時許，│汽車輪胎67條│行竊後於同日7 時│
│　│晨某時許，在高│  由丁○○與不知情之邱劍煌，│價值16萬元  │許，載往「允大汽│
│　│雄縣梓官鄉嘉展│  前往「太翊租車行」承租車牌│            │車廠」販售於李允│
│　│路65號甲○○所│  號碼S8－8579號之9 人座廂行│            │條              │
│　│經營之「大為輪│  車1 輛，並由楊士賢駕駛搭載│            │                │
│　│胎行」內      │  丁○○前往前處            │            │                │
│　│　　　　      │(2)由楊士賢在外把風，丁○○持│            │                │
│　│　　　　　　　│客觀上足以威脅人之生命體安全│            │                │
│　│　　　　　　　│之大鐵剪1 把，剪斷鐵窗、擊破│            │                │
│　│　　　　　　　│玻璃後進入廠內，並剪斷綑綁輪│            │                │
│　│　　　　　　　│胎之鐵鍊大鐵窗後            │            │                │
└─┴───────┴──────────────┴──────┴────────┘
                                                      Ｆ
